臺灣高等法院高雄分院刑事判決　　　　94年度上訴字第1143號
上　訴　人　臺灣高雄地方法院檢察署檢察官
被　　　告　甲○○
　　　　　　　　　　（另案在台灣高雄監獄執行中）
上列上訴人因被告違反毒品危害防制條例案件，不服臺灣高雄地
方法院93年度訴字第2906號中華民國93年12月3日第一審判決（
起訴案號：臺灣高雄地方法院檢察署93年度毒偵字第3719號、併
辦案號：同署94年度毒偵字第308 、5189號），提起上訴，本院
依簡式審判程序判決如下：
     主  文
原判決撤銷。
甲○○連續施用第一級毒品，累犯，處有期徒刑壹年。扣案之注
射針筒壹支、夾鏈袋壹個均沒收。
     事  實
一、甲○○前因恐嚇案件，經本院以82年度上更（一）字第53號
    判處有期徒刑1 年，緩刑4 年確定，嗣因違反肅清煙毒條例
    案件，經本院判處有期徒刑3 年確定，經法院撤銷上開緩刑
    之宣告，並定應執行刑為有期徒刑3 年10月，嗣於民國84年
    11月3 日假釋出監，復因竊盜案件，經本院以86年度上易字
    第2688號判處有期徒刑7 月，並撤銷上開假釋，經接續執行
    後，於88年12月2 日假釋交付保護管束，並於90年1 月11
    日假釋期滿，未經撤銷假釋，以執行完畢論。
二、甲○○前因施用毒品案件，經法院裁定送觀察勒戒，甫於90
    年6 月13日執行完畢釋放，並經臺灣高雄地方法院檢察署檢
    察官以90年毒偵字第1903號為不起訴處分確定。甲○○於上
    開觀察勒戒執行完畢釋放後5 年內，自92年11月24日某時起
    ，至94年2 月2 日凌晨零時止（不含公權力拘束期間在內）
    ，基於施用第一級毒品海洛因之概括犯意，連續在其高雄縣
    美濃鎮○○里○○街109 之1 號住處及其他處所，施用第一
    級毒品海洛因多次，平均3 天至7 天施用1 次。92年11月24
    日上午6 時30分許，在高雄縣美濃鎮龍肚里大坑山區養場
    當場查獲。嗣於93年7 月10日15時30分許，在高雄縣美濃鎮
    ○○路○段285 號其友人林作正住處內，為警查獲。又於94
    年2 月2 日13時許，在其上開住處，為警查獲，並扣得其所
    有預備供施用毒品所用之注射針筒1 支，夾鏈袋1 個。先後
    經警採其尿液送驗結果，均呈現嗎啡陽性反應，而查悉上情
    。
     理  由
一、上開事實，業據被告甲○○分別於警訊、偵查中、原審及本
    院審理時供承不諱，且被告先後被警查獲，經警採其尿液送
    驗結果，均呈現嗎啡陽性反應，有高雄縣政府衛生局92年11
    月28日92煙檢字第2087號、93年7 月22日93煙檢字第1532號
    煙毒尿液檢驗成績書各1 紙、台灣檢驗科技股份有限公司94
    年2 月23日編號KＺ000000000000號濫用藥物尿液檢驗報告1
    份在卷可稽，並有扣案之注射針筒1 支，夾鏈袋1 個可資佐
    證。足見被告之自白與事實相符，自得採為認定被告犯罪之
    證據。被告前因施用毒品案件，經法院裁定送觀察勒戒，甫
    於90年6 月13日執行完畢釋放，並經臺灣高雄地方法院檢察
    署檢察官以90年毒偵字第1903號為不起訴處分確定，此有台
    灣高等法院被告全國前案紀錄表及台灣高雄地方法院檢察署
    刑案資料查註紀錄表各1 份附卷可參，其於初犯毒品危害防
    治條例，經觀察勒戒執行完畢釋放後5 年內，再犯本件之罪
    ，自應依法論科。綜上所述，本件事證明確，被告之犯行，
    堪以認定。
二、核被告所為，係犯毒品危害防制條例第10條第1 項之施用第
    一級毒品罪。又被告先後多次犯行，時間緊接，手法相同，
    所犯又係同一罪名之罪，顯係基於概括之犯意，反覆實施，
    應依連續犯之規定論以一罪。又被告先後持有毒品之行為，
    本應以連續持有毒品論，惟其持有之後，進而施用，其持有
    之低度行為，為施用之高度行為所吸收，不另論罪。又被告
    移送併辦部分即自92年11月24日某時起至93年7 月8 日止，
    及93年7 月11日起至94年2 月2 日凌晨零時止施用海洛因之
    犯行，雖未經公訴人起訴，惟與起訴事實（93年7 月9 日上
    午7 時許施用海洛因1 次之行為）具有連續犯之裁判上一罪
    關係，為起訴效力所及，本院自得一併審理。又被告前因恐
    嚇案件，經本院以82年度上更（一）字第53號判處有期徒刑
    1 年，緩刑4 年確定，嗣因違反肅清煙毒條例案件，經本院
    判處有期徒刑3 年確定，經法院撤銷上開緩刑之宣告，並定
    應執行刑為有期徒刑3 年10月，嗣於84年11月3 日假釋出監
    ，復因竊盜案件，經本院以86年度上易字第2688號判處有期
    徒刑7 月，並撤銷上開假釋，經接續執行後，於88年12月2
    日假釋交付保護管束，並於90年1 月11日假釋期滿，未經撤
    銷假釋，以執行完畢論，此經被告供明在卷，並有臺灣高等
    法院被告全國全案紀錄表及臺灣高雄地方法院檢察署刑案資
    料查註紀錄表在卷可稽，其於有期徒刑執行完畢後5 年內，
    再犯本件有期徒刑以上之罪，為累犯，應依刑法第47條規定
    加重其刑。
三、原審予以被告論科，固非無見，惟查被告移送併辦施用海洛
    因犯行部分，與起訴事實具有連續犯之裁判上一罪關係，為
    起訴效力所及，自應一併審理，原審未及審酌，自有未合。
    公訴人上訴意旨，執此指摘原判決不當，為有理由，自應由
    本院將原判決撤銷改判。審酌被告前因施用毒品犯行，經觀
    察、勒戒後，仍故態復萌，再予施用毒品不輟，無視於毒品
    對於自身健康之戕害及國家對於杜絕毒品犯罪之禁令，戒念
    不深，施用毒品之次數、犯後曾坦承犯行，態度尚佳等一切
    情狀，量處如主文第2 項所示之刑，以資懲儆。又扣案之注
    射針筒1 支、夾鏈袋1 個，係被告所有，已經其供明在卷，
    且為預備供被告犯罪所用之物，均依刑法第38條第1 項第2
    款規定併宣告沒收之。
四、至高雄縣警察局旗山分局員警於93年7 月10日15時30分許，
    在高雄縣美濃鎮○○路○段285 號林作正住處內，當場查獲
    扣案之注射針筒2 支、海洛因殘渣袋2 只、海洛因2 小包（
    毛重總計0.4 公克）、塑膠吸管鏟子1 支，以及安非他命吸
    食器1 組、安非他命玻璃吸食器2 支、已使用過注射針筒1
    支等物，已經另案被告古鎮昌、林正作於警詢中坦承為渠等
    所有，是上開扣案物品顯均與本件被告施用毒品之犯行無關
    ，爰另不為沒收之宣告。
據上論斷，應依刑事訴訟法第273 條之1 第1 項、第369 條第1
項前段、第364 條、第299 條第1 項前段、毒品危害防制條例第
10條第1 項，刑法第11條、第56條、第47條、第38條第1 項第2
款，判決如主文。
本案經檢察官林惠到庭執行職務。
中　　華　　民　　國　　94　　年　　10　　月　　27　　日
                  刑事第三庭    審判長法  官  周賢銳
                                      法  官  黃仁松
                                      法  官  謝宏宗
以上正本證明與原本無異。
如不服本判決應於收受本判決後10日內向本院提出上訴書狀，其
未述上訴理由者，並得於提起上訴後10日內向本院補提理由書
狀（均須按他造當事人之人數附繕本)「 切勿逕送上級法院」。
中　　華　　民　　國　　94　　年　　10　　月　　31　　日
                                書   記　 官  熊惠津
附錄本判決論罪科刑法條：
毒品危害防制條例第10條第1項：
施用第一級毒品者，處 6 月以上 5 年以下有期徒刑。
                                                      Ｆ
